【裁判字號】    97,上訴,2312
【裁判日期】    970530
【裁判案由】    毒品危害防制條例
【裁判全文】
臺灣高等法院刑事判決                97年度上訴字第2312號
    上訴人
    即被告  甲○○
                    （另案於臺灣台北監獄執行中）
上列上訴人因違犯毒品危害防制條例案件，不服台灣台北地方法
院97年度訴字第481號，中華民國97年4月24日第一審判決（起訴
案號：台灣台北地方法院檢察署96年度毒偵字第3579號），提起
上訴，判決如下：
    主  文
上訴駁回。
    理  由
壹、不服地方法院第一審判決上訴，須提出上訴書狀，並敘述具
    體理由，為上訴必備程式。
    提出上訴理由，非屬具體理由，則由第二審法院以上訴不合
    法律上程式，判決駁回。
    刑事訴訟法第350條、第362條與第367條明文規定。
貳、所謂具體理由，必是依據卷內既有訴訟資料或提出新事證，
    指摘或表明第一審判決有何採證認事、用法或量刑等足以影
    響判決本旨的不當或違法，而構成應予撤銷的具體事由。例
    如：依憑證據法則具體指出所採證據何以不具證據能力，或
    依憑卷證資料，明確指出所為證據證明力的判斷如何違背經
    驗、論理法則；如僅稱原判決認定事實錯誤、違背法令、量
    刑過重或輕縱，而未依上述意旨指出具體事由，或形式上雖
    已指出具體事由，但該事由縱使屬實，也不足以認為原判決
    有何不當或違法，例如：對不具有調查必要性的證據，法院
    未依聲請調查也未說明理由，或援用證據不當，但除去該證
    據仍應為同一事實認定，皆不屬於已具體敘明理由，以與第
    二審上訴制度旨在請求第二審法院撤銷、變更第一審不當或
    違法判決，實現個案救濟的立法目的相契合，並節制濫行上
    訴，最高法院97年台上字第892號判決參照。
參、上訴人即被告甲○○經原審認定「歷經強制戒治的矯治處遇
    ，仍無法戒除毒癮，顯見毒癮不輕；但被告的犯罪行為主要
    是戕害自身，並未直接積極損害他人利益；參酌被告犯罪後
    坦承犯行，犯後態度尚可等一切情狀」，就所違犯施用第一
    級毒品罪，累犯，量處有期徒刑8月。認事用法均無不當。
    被告上訴意旨指稱檢察官未予緩起訴處分等語，並未具體指
    述原判決有何不當、違法的情形，也無任何證據資料，以供
    審酌。
肆、依上述說明，應認上訴不合法。依刑事訴訟法第367條，判
    決如主文。
中    華    民    國    97    年    5     月    30    日
                  刑事第六庭  審判長法  官  林堭儀
                                    法  官  陳玉雲
                                    法  官  郭豫珍
以上正本證明與原本無異。
如不服本判決，應於收受送達後十日內向本院提出上訴書狀，其
未敘述上訴之理由者並得於提起上訴後十日內向本院補提理由書
（均須按他造當事人之人數附繕本）。
                                    書記官  胡勤義
中    華    民    國    97    年    6     月    2     日
附錄：本案論罪科刑法條全文
毒品危害防制條例第10條
施用第一級毒品者，處 6 月以上 5 年以下有期徒刑。
施用第二級毒品者，處 3 年以下有期徒刑。


司法院資訊處製作；財團法人民間司法改革基金會備份。
